臺灣基隆地方法院刑事判決　　　　　94年度簡上字第83號
原　　　告　　臺灣基隆地方法院檢察署檢察官
上　訴　人
即　被　告　　甲○○
　　　　　　　乙○○
　　　　　　　己○○
上列被告因傷害案件，不服本院基隆簡易庭中華民國九十四年四
月廿五日九十四年度基簡字第一０三號第一審簡易判決（原聲請
案號：九十三年度偵字第三三一二號）提起上訴，本院管轄之第
二審合議庭判決如下：
    主  文
上訴駁回。
    事實及理由
一、本件上訴人甲○○及乙○○上訴意旨略以：本案係被告即告
    訴人丙○○經常騷擾衍生，被告戊○○與丙○○方面先行動
    手，乙○○並稱係為護衛其妻，均不應較戊○○為重，二人
    並請求應予緩刑。另上訴人己○○則否認其有傷害犯行，其
　　僅上前勸架，且被告戊○○於原審亦証陳，未見其動手傷害
  　，原審予以有罪之論罪科刑，顯然有誤各等語。
二、本案經本院審理結果，認第一審判決以上訴人即被告三人均
    係觸犯刑法第二百七十七條第一項之傷害犯行，並均為認罪
    ，而分別依其犯罪動機、傷害方法及各被害人所受傷情暨犯
    後態度等分別量處被告拘役二十日或三十日，並諭知易科罰
    金之折算標準，其認事用法均無違誤，量刑亦稱妥適，應予
    維持，並引用第一審判決書記載之事實、証據及理由。
三、上訴人即被告己○○辯稱其未動手傷害丙○○云云，然查，
    其傷害犯行業經告訴人丙○○指訴歷歷，且本案己○○為丙○○前男友，為丙○○前往尋找洽談之對象，況其身上所著
    白襯衫除遭丙○○扯破，其上並沾有血跡，且嗣在丙○○手
    中提為証據，己○○辯稱「上衣因勸架被拉破，為求解脫乾
    脆將上衣脫下，入公司再換上一件」云云，要與常情有違，
    難以採信。又被告前於本院第一審簡易案件調查中，業已認
    罪，嗣於二審改稱因誤以要和解才認罪，然與原審筆錄先詢
    其是否認罪，最後才詢問是否願意和解，況他二被告於其後
    前後，亦各有不為認罪之陳述，要無僅其一人誤認之可能，
    是被告己○○所辯各節，均與事實不符，要難足採。至証人
    戊○○到院証陳未見己○○動手，然係因其未注意己○○何
    時出現，而於打完後見其已在現場，亦不能為其確未動手傷
    人之積極有利証述，綜上，本案被告己○○傷害事証，亦臻
    明確，上訴未曾施傷害犯行，為無理由，應予駁回。
四、又本案對丙○○、戊○○及甲○○、乙○○雙方，何方先行
    動手部分，雙方各執一詞，惟上訴人甲○○稱本案係因丙○○為其員工己○○事經常騷擾其公司，其方出面，是日並係
    戊○○一人先至公司內找己○○，甲○○即隨行外出查看一
    節，丙○○、戊○○及甲○○、乙○○四人所述情節相同，
    上訴人三人亦均於本院証陳本件雙方扭打地點是在公司外面
    ，上訴人甲○○亦稱本件戊○○是與丙○○前來而捲入，認
    其亦屬無辜，則依雙方動機、與本案關聯性、扭打地點、傷
    情、犯後態度等一切情狀，除丙○○另案量處徒刑外，餘被
    告均量處拘役刑，本院合議庭認屬妥適，上訴人甲○○、乙○○稱原審不公云云，顯無足採，應予駁回。
五、據上論斷，應依刑事訴訟法第四百五十五條之一第一項、第
　　三項、第三百六十九條第一項前段、第三百六十四條、第二
　  百九十九條第一項前段，刑法第二百七十七條第一項、第四
    十一條第一項前段，罰金罰鍰提高標準條例第一條前段、第
    二條，判決如主文。
本案經檢察官丁○○到庭執行職務。
中　　華　　民　　國　　94　　年　　8　 　月　　18　　日
                  刑事第四庭審判長法  官  陳志祥
                                  法　官　楊皓清
                   　　　　　　　 法　官　陳玉雲
以上為正本係照原本作成。
本件判決不得上訴。
中　　華　　民　　國　　94　　年　　8　 　月　　18　　日
                                  書記官  王毓嫻
